臺灣高雄地方法院刑事判決　　　　　110年度交簡上字第153號

上　訴　人
即　被　告　黃賜來


上列上訴人即被告因公共危險案件，不服本院高雄簡易庭民國11
0 年9 月6 日110 年度交簡字第1827號第一審簡易判決（聲請簡
易判決處刑案號：110 年度速偵字第2006號），提起上訴，本院
管轄之第二審合議庭判決如下：
    主  文
上訴駁回。
    事實及理由
一、本判決依司法院「刑事判決精簡原則」製作。證據能力部分
    因當事人均不爭執（見院二卷第49頁），得不予說明。
二、本件經本院第二審審理結果，認原判決認事用法，均無違誤
    ，量刑亦屬妥適，應予維持，爰依刑事訴訟法第373 條規定
    ，本判決之事實、證據及理由，除證據部分補充：「上訴人
    即被告黃賜來於本院第二審所為之自白」外，其餘均引用第
    一審判決書之記載（如本判決之附件）。
三、上訴意旨略以：上訴人雖係第4 度違犯不能安全駕駛動力交
    通工具罪，惟上訴人前於民國94、103 年間所觸犯之犯行均
    已執行完畢，且距本次再犯時間均已逾5 年以上，原審本不
    應以累犯之觀點加重上訴人之刑責，況原審復未考量上訴人
    之智識程度與家庭經濟狀況，亦未審酌案發當日上訴人係因
    甫與家人爭吵，且友人欲介紹工作機會，上訴人方會於友人
    住處飲酒抒發心情後騎車外出等情，故原審量刑過重，難認
    妥適，爰請求撤銷原判決更為適當合法之判決等語。
四、按量刑之輕重，係屬事實審法院得依職權自由裁量之事項，
    苟法院於量刑時，已斟酌刑法第57條各款所列情狀，而未逾
    越法定範圍，又未濫用其職權，即不得遽指為違法；刑罰之
    量定屬法院自由裁量之職權行使，但仍應審酌刑法第57條所
    列各款事由及一切情狀，為酌量輕重之標準，並非漫無限制
    ，在同一犯罪事實與情節，如別無其他加重或減輕之原因，
    下級法院量定之刑，亦無過重或失輕之不當情形，則上級法
    院對於下級法院之職權行使，原則上應予尊重（最高法院10
    5 年度台上字第1405號、85年度台上字第2446號刑事判決意
    旨參照）。
五、原審判決認上訴人所犯修正前刑法第185 條之3 第1 項第1
    款不能安全駕駛動力交通工具罪事證明確，並審酌酒後駕車
    為極度危險之行為，對於駕駛人自身及其他道路使用者之生
    命、身體、財產均生重大危害，而上訴人於94年、103 年間
    均曾因酒駕案件經查獲，其對於酒駕行為之危險性自無不知
    之理，惟竟無視於此，於酒後吐氣酒精濃度達每公升0.48毫
    克情形下，仍率爾無照騎車上路，足認其顯然心存僥倖，未
    確實省思酒駕行為之潛在危險性，實有不當；復參酌上訴人
    犯後始終坦承犯行，態度良好，且本次酒駕幸未肇事之危害
    程度；並考量上訴人係騎乘普通重型機車行駛於市區道路、
    本件酒測值高低；兼衡其於警詢自陳之教育程度及家庭經濟
    狀況、有如上訴人之被告前案紀錄表所示之平時素行等一切
    情狀，於法定刑度內量處上訴人有期徒刑6 月，併科罰金新
    臺幣5 千元，同時諭知易科罰金及易服勞役之折算標準。本
    院認原審認事用法均無違誤，量刑亦稱允當，並無裁量逾越
    或濫用之違法，應予維持。原審雖未及為新舊法比較，但對
    於本案應適用修正前刑法第185 條之3 第1 項第1 款之結論
    不生影響，爰不以此為由撤銷改判，附此敘明。
六、至上訴人雖以上開理由提起本件上訴，惟綜觀原審判決全文
    ，原審並未適用累犯規定，而係參酌上訴人素行此等量刑審
    酌因子，並全盤考量犯罪情節、所生危害、上訴人之生活狀
    況等情狀方對上訴人科處所量定之刑度，是上訴人認原審適
    用刑法第47條第1 項累犯規定對上訴人加重其刑云云，顯有
    誤會。再者，上訴人雖稱當日係因心情不佳且逢友人欲介紹
    工作機會，方會於友人住處飲酒後駕車離去云云，然上訴人
    前已數次違反相同犯行，其對酒後駕駛動力交通工具為國家
    明令禁止之行為理應知之甚詳，卻仍再犯不能安全駕駛動力
    交通工具罪，足認其心存僥倖而未有反省悔悟之心，況上訴
    人倘有慮及因原審判決所肇生之後果，實應謹慎遵守法律禁
    止酒後駕車之誡命，於飲酒後以其他適法方式離去，而非於
    飲酒後恣意駕駛車輛上路，是本案尚無何量刑失衡之情況，
    自不能率指原審判決之量刑有何違法失當之處。從而，上訴
    人徒以上揭理由提起上訴，為無理由，應予駁回。
據上論斷，應依刑事訴訟法第455 條之1 第1 項、第3 項、第37
3 條、第368 條，判決如主文。
本案經檢察官陳永章聲請簡易判決處刑，檢察官陳俊秀到庭執行
職務。
中　　華　　民　　國　 111　　年　　2 　　月　　25　　日
                  刑事第八庭    審判長法  官  林英奇
                                      法  官  何一宏
                                      法  官  黃傳堯
以上正本證明與原本無異。
不得上訴。
中　　華　　民　　國　 111　　年　　2 　　月　　25　　日
                                      書記官  黃振羽
附錄本判決論罪科刑法條：
修正前中華民國刑法第185 條之3第1 項
駕駛動力交通工具而有下列情形之一者，處2 年以下有期徒刑，
得併科20萬元以下罰金：
一、吐氣所含酒精濃度達每公升零點二五毫克或血液中酒精濃度
    達百分之零點零五以上。
二、有前款以外之其他情事足認服用酒類或其他相類之物，致不
    能安全駕駛。
三、服用毒品、麻醉藥品或其他相類之物，致不能安全駕駛。 
本判決附件：
臺灣高雄地方法院刑事簡易判決　　　 110年度交簡字第1827號
聲　請　人　臺灣高雄地方檢察署檢察官
被　　　告　黃賜來  男　民國00年00月0日生
　　　　　　　　　　身分證統一編號：Z000000000號　
　　　　　　　　　　住高雄市○○區○○路00號
上列被告因公共危險案件，經檢察官聲請以簡易判決處刑（110
年度速偵字第2006號），本院判決如下：
    主      文
黃賜來犯不能安全駕駛動力交通工具罪，處有期徒刑陸月，併科
罰金新臺幣伍仟元，有期徒刑如易科罰金，罰金如易服勞役，均
以新臺幣壹仟元折算壹日。
    事實及理由
一、本案犯罪事實與證據，除犯罪事實欄第5 行補充「基於不能
    安全駕駛動力交通工具之犯意，騎乘…」；證據部分補充「
    證號查詢機車駕駛人資料」外，其餘均引用檢察官聲請簡易
    判決處刑書之記載（如附件）。
二、核被告黃賜來所為，係犯刑法第185 條之3 第1 項第1 款之
    不能安全駕駛動力交通工具罪。
三、爰以行為人之責任為基礎，審酌酒後駕車為極度危險之行為
    ，對於駕駛人自身及其他道路使用者之生命、身體、財產均
    生重大危害，而被告於民國94年、103 年間已曾因酒駕案件
    經查獲，有臺灣高等法院被告前案紀錄表1 份附卷可考，其
    對於酒駕行為之危險性自無不知之理，惟竟無視於此，於酒
    後吐氣酒精濃度達每公升0.48毫克情形下，仍率爾無照騎車
    上路（本案係第4度違犯本罪），足認其顯然心存僥倖，未
    確實省思酒駕行為之潛在危險性，實有不當；惟念被告犯後
    始終坦承犯行，態度良好，且本次酒駕幸未肇事之危害程度
    ；並考量被告係騎乘普通重型機車行駛於市區道路、本件酒
    測值高低；兼衡其於警詢自陳之教育程度及家庭經濟狀況（
    因涉及個人隱私，故不揭露，詳如警詢筆錄受詢問人欄）、
    有如上開被告前案紀錄表所示之平時素行等一切情狀，量處
    如主文所示之刑，並諭知易科罰金及易服勞役之折算標準。
四、據上論斷，應依刑事訴訟法第449 條第1 項前段、第3 項、
    第454 條第2 項，刑法第185 條之3 第1 項第1 款、第41條
    第1 項前段、第42條第3 項前段，刑法施行法第1 條之1 第
    1 項，逕以簡易判決處刑如主文。
五、如不服本判決，應於收受送達判決之日起20日內，向本院提
    起上訴（須附繕本）。
本案經檢察官陳永章聲請以簡易判決處刑。
中    華    民    國   110    年    9     月    6     日
                  高雄簡易庭    法  官  張雅文
以上正本證明與原本無異。
如不服本判決，應於判決送達之日起20日內向本院提出上訴書狀
。（因疫情而遲誤不變期間，得向法院聲請回復原狀）
中    華    民    國   110    年    9     月    6     日
                                書記官  林水木
 
附錄本案論罪科刑法條：
中華民國刑法第185條之3第1項
駕駛動力交通工具而有下列情形之一者，處2 年以下有期徒刑，
得併科20萬元以下罰金：
一、吐氣所含酒精濃度達每公升零點二五毫克或血液中酒精濃度
    達百分之零點零五以上。
二、有前款以外之其他情事足認服用酒類或其他相類之物，致不
    能安全駕駛。
三、服用毒品、麻醉藥品或其他相類之物，致不能安全駕駛。
附件：
臺灣高雄地方檢察署檢察官聲請簡易判決處刑書
                                   110年度速偵字第2006號
    被      告  黃賜來  男  50歲（民國00年00月0日生）
                        住高雄市○○區○○路00號
                        國民身分證統一編號：Z000000000號
上被告因公共危險案件，已經偵查終結，認宜以聲請簡易判決處
刑，茲將犯罪事實及證據並所犯法條分敘如下：
        犯罪事實
一、黃賜來於民國110 年7 月18日凌晨1 時許起至同日凌晨3 時
    許止，在高雄市大寮區鳳林一路某友人住處內飲用啤酒，酒
    畢，明知吐氣所含酒精濃度達每公升0.25毫克以上者，已不
    得駕駛動力交通工具，仍於同日凌晨3 時5 分許，在呼氣酒
    精濃度已逾上開標準之情形下，騎乘屬於動力交通工具之車
    牌號碼000-000 號普通重型機車行駛於道路。嗣於同日凌晨
    3 時10分許，行經高雄市○○區○○○路000 巷00號前，因
    駕車左右搖晃、行車不穩及身上散發酒氣為警攔檢，並於同
    日凌晨3 時56分許施以檢測，得知黃賜來吐氣所含酒精濃度
    達每公升0.48毫克後，始發現上情。
二、案經高雄市政府警察局林園分局報告偵辦。
        證據並所犯法條
一、上揭犯罪事實，業據被告黃賜來於警詢及檢察官訊問時均坦
    承不諱，復有高雄市政府警察局林園分局林園派出所酒精濃
    度測定值、財團法人工業技術研究院呼氣酒精測試器檢定合
    格證書、高雄市政府警察局舉發違反道路交通管理事件通知
    單及車輛詳細資料報表各1 份在卷可參，足認被告自白與事
    實相符，是本件事證明確，被告犯嫌應堪認定。
二、核被告所為，係犯刑法第185 條之3 第1 項第1 款之酒後駕
    車罪嫌。
三、依刑事訴訟法第451 條第1 項聲請逕以簡易判決處刑。
    此    致
臺灣高雄地方法院
中    華    民    國   110    年    7     月    19    日
                              檢  察  官  陳永章